<!DOCTYPE html PUBLIC "-//W3C//DTD XHTML 1.0 Transitional//EN" "http://www.w3.org/TR/xhtml1/DTD/xhtml1-transitional.dtd">
<html xmlns="http://www.w3.org/1999/xhtml">
<head>
	<meta http-equiv="Content-Type" content="text/html; charset=iso-8859-1" />
	<title>Ymmärrä suomea</title>
	<style type="text/css" media="all">@import "css/styles.css";</style>
	<script type="text/javascript" src="swfobject.js"></script>
</head>
<body class="font-medium">
	<div id="main-wrapper">
		<div id="topbar"></div>
		<div id="main-menu">
			<table cellspacing="0" cellpadding="0" border="0" class="add-links"><tr>
				<td class="item"><img class="raquo" src="i/raquo.gif" alt="" height="7" width="4" /><a href="/ymmarra/index.php?moduli=sanakirja">Sanakirja</a></td>
				<td class="item"><img class="raquo" src="i/raquo.gif" alt="" height="7" width="4" /><a href="/ymmarra/index.php?moduli=verbit">Verbiluettelo</a></td>
				<td class="item"><img class="raquo" src="i/raquo.gif" alt="" height="7" width="4" /><a href="/ymmarra/index.php?moduli=kielioppi">Kielioppi</a></td>
			</tr></table>
			<table cellspacing="0" cellpadding="0" border="0"><tr>
				<td class="item"><img class="raquo" src="i/raquo.gif" alt="" height="7" width="4" /><a href="/ymmarra/index.php">Etusivu</a></td>
				<td class="item"><img class="raquo" src="i/raquo.gif" alt="" height="7" width="4" /><a href="/ymmarra/index.php?moduli=tekstit">Lukutekstit</a></td>
			</tr></table>
		</div>
		<div id="content">
			<table cellspacing="0" cellpadding="0" border="0" id="content-wrapper"><tr>
				<td>
					<div id="left-menu">
												<div class="header-verb"><span>Verbit</span></div>
						<div class="menu">
								<div class="init"><a href="/ymmarra/index.php?moduli=verbit&kirjain=a">A</a></div>
								<div class="init"><a href="/ymmarra/index.php?moduli=verbit&kirjain=e">E</a></div>
								<div class="init"><a href="/ymmarra/index.php?moduli=verbit&kirjain=h">H</a></div>
								<div class="init"><a href="/ymmarra/index.php?moduli=verbit&kirjain=i">I</a></div>
								<div class="init"><a href="/ymmarra/index.php?moduli=verbit&kirjain=j">J</a></div>
								<div class="init"><a href="/ymmarra/index.php?moduli=verbit&kirjain=k">K</a></div>
								<div class="init"><a href="/ymmarra/index.php?moduli=verbit&kirjain=l">L</a></div>
								<div class="init"><a href="/ymmarra/index.php?moduli=verbit&kirjain=m">M</a></div>
								<div class="init"><a href="/ymmarra/index.php?moduli=verbit&kirjain=n">N</a></div>
								<div class="init"><a href="/ymmarra/index.php?moduli=verbit&kirjain=o">O</a></div>
								<div class="init"><a href="/ymmarra/index.php?moduli=verbit&kirjain=p">P</a></div>
								<div class="init"><a href="/ymmarra/index.php?moduli=verbit&kirjain=r">R</a></div>
								<div class="init"><a href="/ymmarra/index.php?moduli=verbit&kirjain=s">S</a></div>
								<div class="init"><a href="/ymmarra/index.php?moduli=verbit&kirjain=t">T</a></div>
								<div class="init"><a href="/ymmarra/index.php?moduli=verbit&kirjain=u">U</a></div>
								<div class="init"><a href="/ymmarra/index.php?moduli=verbit&kirjain=v">V</a></div>
								<div class="init"><a href="/ymmarra/index.php?moduli=verbit&kirjain=y">Y</a></div>
								<div class="init"><a href="/ymmarra/index.php?moduli=verbit&kirjain=Ä">Ä</a></div>
						</div>					</div>
				</td>
				<td>
					<div id="main-content">
						<div id="path">
							<a href=".">Etusivu</a> &gt; <a href="/ymmarra/index.php?moduli=verbit&kirjain=T">T</a>						</div>
													<h1>TAISTELLA</h1>
						<table cellspacing="0" cellpadding="0" border="0">
							<tr>
								<td colspan="2" style="padding-bottom:10px;"><strong>Aktiivin indikatiivi</strong></td>
							</tr>
							<tr>
								<td><pre>PREESENS                   
minä      taistelen        
sinä      taistelet        
hän       taistelee        
me        taistelemme      
te        taistelette      
he        taistelevat      

PASSIIVI
          taistellaan      

IMPERFEKTI                 
         taistelin         
         taistelit         
         taisteli          
         taistelimme       
         taistelitte       
         taistelivat       

PASSIIVI
         taisteltiin       

PERFEKTI
olen     taistellut        
olet     taistellut        
on       taistellut        
olemme   taistelleet       
olette   taistelleet       
ovat     taistelleet       

PASSIIVI
on       taisteltu         

PLUSKVAMPERFEKTI
olin     taistellut        
olit     taistellut        
oli      taistellut        
olimme   taistelleet       
olitte   taistelleet       
olivat   taistelleet       

PASSIIVI
oli      taisteltu         
</pre></td>
								<td>&nbsp;&nbsp;&nbsp;</td>
								<td><pre>      KIELTOMUOTO
      en        taistele
      et        taistele
      ei        taistele
      emme      taistele
      ette      taistele
      eivät     taistele


      ei        taistella

   
      en        taistellut
      et        taistellut
      ei        taistellut
      emme      taistelleet
      ette      taistelleet
      eivät     taistelleet


      ei        taisteltu 


     en      ole taistellut
     et      ole taistellut
     ei      ole taistellut
     emme    ole taistelleet
     ette    ole taistelleet
     eivät   ole taistelleet


     ei      ole taisteltu 


     en    ollut  taistellut
     et    ollut  taistellut
     ei    ollut  taistellut
     emme  olleet taistelleet
     ette  olleet taistelleet
     eivät olleet taistelleet


     ei    ollut  taisteltu
</pre></td>
							</tr>
						</table>
						<table cellspacing="0" cellpadding="0" border="0">
							<tr>
								<td colspan="2" style="padding-bottom:10px;"><strong>Aktiivin konditionaali</strong></td>
							</tr>
							<tr>
								<td><pre>PREESENS 
minä     taistelisin       
sinä     taistelisit       
hän      taistelisi        
me       taistelisimme     
te       taistelisitte     
he       taistelisivat     

PASSIIVI
         taisteltaisiin    

PERFEKTI
olisin   taistellut        
olisit   taistellut        
olisi    taistellut        
olisimme taistelleet       
olisitte taistelleet       
olisivat taistelleet       

PASSIIVI
olisi    taisteltu         
</pre></td>
								<td>&nbsp;&nbsp;&nbsp;</td>
								<td><pre> 
     en          taistelisi
     et          taistelisi
     ei          taistelisi
     emme        taistelisi
     ette        taistelisi
     eivät       taistelisi


     ei          taisteltaisi 


     en olisi    taistellut
     et olisi    taistellut
     ei olisi    taistellut
     emme olisi  taistelleet
     ette olisi  taistelleet
     eivät olisi taistelleet


     ei olisi    taisteltu
</pre></td>
							</tr>
						</table>
						<table cellspacing="0" cellpadding="0" border="0">
							<tr>
								<td colspan="2" style="padding-bottom:10px;"><strong>Aktiivin potentiaali</strong></td>
							</tr>
							<tr>
								<td><pre>PREESENS
minä     taistellen        
sinä     taistellet        
hän      taistellee        
me       taistellemme      
te       taistellette      
he       taistellevat      

PASSIIVI
         taisteltaneen     

PERFEKTI
lienen   taistellut        
lienet   taistellut        
lienee   taistellut        
lienemme taistelleet       
lienette taistelleet       
lienevät taistelleet       

PASSIIVI
lienee   taisteltu         
</pre></td>
								<td>&nbsp;&nbsp;&nbsp;</td>
								<td><pre> 
     en          taistelle
     et          taistelle
     ei          taistelle
     emme        taistelle
     ette        taistelle
     eivät       taistelle


     ei          taisteltane 


     en    liene taistellut
     et    liene taistellut
     ei    liene taistellut
     emme  liene taistelleet
     ette  liene taistelleet
     eivät liene taistelleet


     ei    liene taisteltu
</pre></td>
							</tr>
						</table>
						<table cellspacing="0" cellpadding="0" border="0">
							<tr>
								<td colspan="2" style="padding-bottom:10px;"><strong>Aktiivin imperatiivi</strong></td>
							</tr>
							<tr>
								<td><pre>PREESENS

(sinä)   taistele          
(hän)    taistelkoon       
(me)     taistelkaamme     
(te)     taistelkaa        
(he)     taistelkoot       

PASSIIVI
         taisteltakoon     

PERFEKTI

ole      taistellut        
olkoon   taistellut        
olkaamme taistelleet       
olkaa    taistelleet       
olkoot   taistelleet       

PASSIIVI

olkoon   taisteltu         
</pre></td>
								<td>&nbsp;&nbsp;&nbsp;</td>
								<td><pre> 

     älä         taistele
     älköön      taistelko
     älkäämme    taistelko
     älkää       taistelko
     älkööt      taistelko


     älköön      taisteltako 



     älä ole       taistellut
     älköön olko   taistellut
     älkäämme olko taistelleet
     älkää olko    taistelleet
     älkööt olko   taistelleet



     älköön olko   taisteltu
</pre></td>
							</tr>
						</table>
						<table cellspacing="0" cellpadding="0" border="0">
							<tr>
								<td colspan="2" style="padding-bottom:10px;"><strong>Verbin nominaalimuodot</strong></td>
							</tr>
							<tr>
								<td><pre>I INFINITIIVI              

Lyhyempi muoto:            
         taistella         

Pitempi muoto:             
         taistellakseni    
         taistellaksesi
         taistellakseen
         taistellaksemme
         taistellaksenne
         taistellakseen

III  INFINITIIVI           

inessiivi    taistelemassa 
elatiivi     taistelemasta 
illatiivi    taistelemaan  
adessiivi    taistelemalla
abessiivi    taistelematta 
instruktiivi taisteleman   
                           
Passiivi
instruktiivi taisteltaman  
                           
                           
</pre></td>
								<td>&nbsp;&nbsp;&nbsp;</td>
								<td><pre> II INFINITIIVI

 inessiivi    taistellessa 
 instruktiivi taistellen

  Passiivi
  inessiivi    taisteltaessa 






   IV INFINITIIVI

   nominatiivi  taisteleminen
   partitiivi   taistelemista
     

   I PARTISIIPPI 
    aktiivi      taisteleva
    passiivi     taisteltava 

    II PARTISIIPPI 
    aktiivi      taistellut
    passiivi     taisteltu
</pre></td>
							</tr>
						</table>

					</div>
				</td>
			</tr></table>		</div>
		<div id="footer"><a href="http://www.oph.fi/"><img src="i/oph_logo_ymmarrasuomea.gif" width="157" height="35" alt="OPH" /></a></div>
	</div>
</body>
</html>
